# 轻松过关一的一道收入题

提问人：song2003921 时间：2020-11-13 08:05:02
会计 2020 年，轻松过关一，P388，第 18 题：
甲公司签订合同，以每件 100 元的价格销售A产品，并且在合同中约定，如果客户在未来 30 天内额外购买任何意见产品，在限额 100 元内，可以享受 7 折优惠。此外，作为其季度促销的一部分，甲公司打算在未来的 30 天内对所有销售实行 9 折优惠。取得 7 折优惠的客户不能享受 9 折优惠。即未来 30 天内，所有客户均可享受 9 折优惠。嘉定A产品已经对外销售，且甲公司估计客户兑现折扣券的可能性为80%，且客户将评价购买 50 元的意见额外产品。甲公司销售每件A产品应确认的收入为（）元。
答案是：折扣券的价格是 50 80%20%=8元，20%是 9 折-7折，因此销售A产品是的收入=100*100/（100+8）=92.59.我对这个答案有点不明白，请高手解析。20%应该对应 100 元，对 50 元有什么道理呢？

回答人：chenyiwei
该 50 元是针对客户将适用该额外折扣的购买金额，不是针对已购买的 100 元商品。所以这个解答还是符合题意的。